【裁判字號】    90,易,574
【裁判日期】    900330
【裁判案由】    竊盜
【裁判全文】
臺灣臺中地方法院刑事判決                            九十年度易字第五七四號
    公  訴  人  臺灣臺中地方法院檢察署檢察官
    被      告  乙○○
右列被告因竊盜案件，經檢察官提起公訴（九十年度偵字第一八七一號），本院判決
如左：
    主  文
乙○○攜帶兇器竊盜，累犯，處有期徒刑捌月；扣案之螺絲起子壹把及手電筒壹支均
沒收。
    事  實
一、乙○○前曾於民國（以下同）八十六年間犯竊盜罪，由本院判處有期徒刑一年六
    月，經上訴臺灣高等法院臺中分院於八十七年四月三日以八十七年度上易字第三
    四六號駁回上訴而確定，入監執行，於八十八年七月二十九日假釋出獄，迄八十
    九年一月三十日假釋期滿而執行完畢，猶不知悔改；又於九十年一月十三日下午
    十時三十分許，駕駛車牌號碼ＣＤ─九八六０號（起訴書誤植為ＣＤ─九八０六
    號）自用小貨車行經臺中市○○○街與民權路口時，見該址四下無人，認有機可
    乘，將所駕駛上開自用小貨車停放路旁，持客觀上可供為兇器使用之螺絲起子一
    把與手電筒一支，下車後將甲○○所有而停放於該址路旁之車牌號碼ＡＦ─五一
    三三號自用小客車之左後三角車窗予以撬破（毀損部分未據告訴）後，下手竊取
    該自用小客車內甲○○所有之皮包一只（內無現款，皮包價值約新臺幣二千元）
    ，得手後將之藏放於所駕駛之前開自用小貨車左前方車椅下方，欲將該自用小貨
    車駛離現場時，適為警當場查獲，並扣得其所有供行竊使用之工具螺絲起子一把
    與手電筒一支。
二、案經臺中市警察局第一分局報請臺灣臺中地方法院檢察署檢察官偵查起訴。
    理  由
一、訊據被告乙○○固直承其有於右揭時地下手竊取被害人甲○○所有右開皮包一只
    之情事，惟矢口否認於竊盜當時有攜帶兇器即螺絲起子一把之事實，辯稱：並未
    攜帶螺絲起子與手電筒行竊，車窗亦非其所撬破，是見該車輛之車窗已經毀壞，
    始下車行竊等云云；惟查：右揭事實，已據被害人甲○○於警訊中指訴：「我是
    於九十年一月十三日下午八時三十分許將車輛停放，十時三十分許，竊嫌打破我
    自用小客車之左後三角車窗玻璃後，才竊取我車內皮包的。」等語甚詳，核與臺
    中市警察局第一分局大誠派出所警員張國華所製作查獲被告竊盜之職務報告書內
    載「於九十年一月十三日執行肅竊專案時，於二十二時三十分許，在臺中市○○
    路與民權路發現一男子行跡可疑，並於民權路與中華西街來回行走，形似找尋作
    案目標，過了約三分鐘，見其撬破汽車玻璃後，並行竊車內皮包一只，得手後立
    即進入其駕駛自用小貨車ＣＤ─九八六０號內，警方隨即上前將其人贓俱獲，經
    查其身份係乙○○。」之情相符，而被告於警訊與偵查中亦自承確有持螺絲起子
    與手電筒行竊之情事，此外，且有贓物領據、臺中市警察局第一分局大誠派出所
    警員職務報告書、行竊現場圖、車籍作業系統─查詢認可資料各一紙、現場相片
    七張附卷、及螺絲起子一把與手電筒一支等扣案可資佐證，被告所辯稱未攜帶兇
    器竊盜云云，自屬事後卸責之詞，不足以採信，事證明確，被告犯行，堪以認定
    。
二、查扣案之螺絲起子一把，質地堅硬，尾端銳利，持以抵拒，足生危害於他人生命
    、身體之安全，客觀上應認係兇器，而被告持以竊取他人財物，故核被告乙○○
    所為，係犯刑法第三百二十一條第一項第三款之攜帶兇器竊盜罪；又被告前曾於
    八十六年間犯竊盜罪，由本院判處有期徒刑一年六月，經上訴臺灣高等法院臺中
    分院於八十七年四月三日以八十七年度上易字第三四六號駁回上訴而確定，入監
    執行，於八十八年七月二十九日假釋出獄，迄八十九年一月三十日假釋期滿而執
    行完畢，此有臺灣臺中地方法院檢察署刑案資料查註紀錄表及臺灣高等法院被告
    全國刑案資料表各一紙在卷可據，其於五年之內，再犯本件有期徒刑以上之罪，
    為累犯，應依刑法第四十七條規定加重其刑。爰審酌被告甫因竊盜罪經執行完畢
    ，猶不知悔改，再犯同類型之本件竊盜罪，惡性非輕，惟念其實施竊盜罪後即為
    警查獲，所生危害尚非重大等一切情狀，量處如主文所示之刑。扣案之螺絲起子
    一把與手電筒一支，為被告所有，且係供本件犯罪所用，爰併依刑法第三十八條
    第一項第二款規定宣告沒收之。
據上論斷，應依刑事訴訟法第二百九十九條第一項前段，刑法第三百二十一條第一項
第三款、第四十七條、第三十八條第一項第二款，判決如主文。
中      華      民      國      九十      年      三      月    三十    日
                                        法  官   梁   堯   銘
右正本證明與原本無異。
如不服本判決，應於送達後十日內向本院提出上訴狀（須附繕本），上訴於臺灣高等
法院臺中分院。
                                 書記官
中      華      民      國      九十      年      三      月    三十    日
附錄論罪科刑法條
刑法第三百二十一條
犯竊盜罪而有左列情形之一者，處六月以上五年以下有期徒刑：
一、於夜間侵入住宅或有人居住之建築物、船艦，或隱匿其內而犯之者。
二、毀越門扇、牆垣或其他安全設備而犯之者。
三、攜帶兇器而犯之者。
四、結夥三人以上而犯之者。
五、乘火災、水災或其他災害之際而犯之者。
六、在車站或埠頭而犯之者。
前項之未遂犯罰之。


司法院資訊處製作；財團法人民間司法改革基金會備份。
